【裁判字號】    98,交訴,55
【裁判日期】    980610
【裁判案由】    公共危險等
【裁判全文】
臺灣臺南地方法院刑事判決              98年度交訴字第55號
公  訴  人  臺灣臺南地方法院檢察署檢察官
被      告  甲○○
選任辯護人  洪仁杰律師
上列被告因公共危險等案件，經檢察官提起公訴（98年度偵字第
3943號），被告於準備程序進行中就被訴事實為有罪之陳述，經
本院合議庭裁定由受命法官獨任進行簡式審判程式後，判決如下
：
    主  文
甲○○因過失致人於死，處有期徒刑拾月；又駕駛動力交通工具
肇事，致人死亡而逃逸，處有期徒刑捌月。應執行有期徒刑壹年
肆月，緩刑肆年。
    事  實
一、甲○○於民國九十八年二月二十三日下午六時五十九分許，
    駕駛車牌號碼６Ｓ－５６４２號之自小客車沿臺南縣歸仁鄉
    ○○○道由南往北方向行駛，途經歸仁大道及歸仁八路交岔
    路口處，其本應注意汽車駕駛人於行車時應注意車前狀況，
    隨時採取必要之安全措施，並應依速限行駛，且依當時情形
    天候晴朗、夜間有照明、限速五十公里、柏油路面乾燥、無
    缺陷、無障礙物、視距復屬良好等情，並無不能注意之情事
    ，詎其疏未注意車前狀況，且以時速六十公里以上之車速超
    速貿然前行，適鄭福瑞騎乘車牌號碼ＬＢ３－８３０號重型
    機車，沿臺南縣歸仁鄉○○○路自西往東方向行駛至上開交
    岔路口，甲○○所駕駛之自小客車前車頭遂不慎直接撞擊鄭
    福瑞所騎乘機車之右側，鄭福瑞因而彈落地面致右踝、右大
    腿及頭部均嚴重受創。而甲○○於駕車肇事後，明知此一車
    禍必令人嚴重受傷或死亡，竟未停車採取救護或其他必要措
    施，反基於肇事逃逸之犯意，隨即駕車逃離現場。其後，鄭
    福瑞雖旋經路人通報警方及救護車送醫急救，仍不幸於同日
    下午十時五十分許，因右側蹠踝腿膝頭側部撞挫傷及撕裂傷
    合併骨折、顱腦損傷合併顱內出血不治死亡。嗣後，因甲○
    ○所駕駛自小客車之「６Ｓ－５６４２」前車牌一面掉落於
    肇事現場，警方循線查訪車主即甲○○之配偶洪春綢後，確
    認案發當時駕駛該車者乃甲○○無誤，甲○○因知悉警方查
    緝，乃於九十八年二月二十四日自行至警局說明而查悉犯行
    。
二、案經臺灣臺南地方法院檢察署檢察官據報相驗後自動檢舉偵
    查起訴。
    理  由
一、訊據被告甲○○對於上揭犯罪事實坦承不諱，並據被害人鄭
    福瑞之配偶乙○○○指訴及證人洪春綢證述在卷，並有臺南
    縣警察局歸仁分局道路交通事故現場圖一紙、道路交通事故
    調查報告表(一)、(二)一份、道路交通事故現場蒐證照片二十幀
    、臺南縣警察局疑似道路交通事故肇事逃逸追查表一紙、臺
    南市立醫院法醫參考病歷摘要表一紙、肇事車輛照片十二幀
    及臺南縣警察局歸仁分局九十八年四月十六日南縣歸警五字
    第０９８０００６７３９號函暨檢送之肇事路段速限照片一
    幀附卷（詳臺灣臺南地方法院檢察署九十八年度相字第三三
    六號相驗卷第五頁至第七頁、第十六頁至第二十六頁、第三
    十五頁、第三十六頁、第三十九頁、第四十頁、第五十九頁
    至第六十二頁；臺灣臺南地方法院檢察署九十八年度偵字第
    三九四三號偵查卷第十三頁、第十六頁）可稽。又被害人鄭
    福瑞因本件車禍受傷經送醫急救，仍不幸於九十八年二月二
    十三日下午十時五十分許，因右側蹠踝腿膝頭側部撞挫傷及
    撕裂傷合併骨折、顱腦損傷合併顱內出血不治死亡，此業經
    臺灣臺南地方法院檢察署檢察官督同法醫師相驗屬實，並有
    勘驗筆錄一份、相驗屍體證明書一紙、檢驗報告書一份及相
    驗照片十四幀存卷（詳前揭相驗卷第三十四頁、第四十四頁
    至第四十八頁、第六十四頁至第七十七頁）可憑。又被害人
    鄭福瑞係因本件車禍死亡，已如前述，則被害人鄭福瑞之死
    亡與被告之過失行為間，即有相當因果關係。綜上，足徵被
    告自白與事實相符，堪以採信，本件被告過失致人於死及肇
    事致人死亡而逃逸之犯行均堪認定，應予依法論科。
二、核被告甲○○所為，係犯刑法第二百七十六條第一項之過失
    致人於死罪及同法第一百八十五條之四肇事逃逸罪。被告所
    犯上開二罪間，犯意各別，行為互殊，罪名不同，應分論併
    罰。爰審酌被告前無刑案前科紀錄，有臺灣臺南地方法院檢
    察署刑案資料查註紀錄表及臺灣高等法院被告前案紀錄表各
    一份在卷可按，堪認其品行尚佳，並審酌被告疏未注意道路
    交通安全規則駕車肇事致被害人鄭福瑞死亡之過失情節，且
    於肇事後竟未採取救護或其他必要措施，旋即駕車逃逸駛離
    現場，惡性非輕，然念其業與被害人家屬乙○○○、鄭因評
    、鄭伊吩、鄭冰晶等人達成和解賠償損害，此業據乙○○○
    供陳在卷（詳本院卷第十四頁），並有臺南縣關廟鄉調解委
    員會九十八年三月九日九十八年刑調字第１５調解筆錄一份
    附卷（詳臺灣臺南地方法院檢察署九十八年度偵字第三九四
    三號偵查卷第十一頁）足稽，另審酌被告之智識程度（大學
    肄業），在行政院農業委員會林務局屏東林區管理處擔任技
    術士，待人謙和，工作表現優異之生活狀況，有該管理處之
    主管證明書一紙附卷（詳本院卷第二十五頁）足參，及其犯
    後坦承犯行態度尚佳等一切情狀，分別量處如主文所示之刑
    ，並定應執行之刑，以資懲儆。末查，被告未曾因故意犯罪
    受有期徒刑以上刑之宣告，有前揭臺灣臺南地方法院檢察署
    刑案資料查註紀錄表及臺灣高等法院被告全國前案紀錄表各
    一份附卷可稽，其因一時疏失、失慮致罹刑章，且已與被害
    人家屬乙○○○、鄭因評、鄭伊吩、鄭冰晶等人達成和解賠
    償損害，經此科刑之教訓，已足資警惕，信無再犯之虞，本
    院因認其所受宣告之刑，以暫不執行為適當，併予宣告緩刑
    四年，以啟自新。
據上論斷，應依刑事訴訟法第二百九十九條第一項前段、第二百
七十三條之一第一項，刑法第二百七十六條第一項、第一百八十
五條之四、第五十一條第五款、第七十四條第一項第一款，刑法
施行法第一條之一，判決如主文。
本案經檢察官王誠到庭執行職務。
中    華    民    國    98    年     6    月    10    日
                        交通法庭  法  官  陳金虎
以上正本證明與原本無異。
如不服本判決應於收受本判決後10日內向本院提出上訴書狀，並
應敘述具體理由。如未敘述上訴理由者，應於上訴期間屆滿後20
日內向本院補提理由書狀（均須按他造當事人之人數附繕本）「
切勿逕送上級法院」。
                                  書記官  蔡明峰
中    華    民    國    98    年    6     月    10    日
附錄本案論罪科刑法條全文：
中華民國刑法第二百七十六條第一項：
因過失致人於死者，處二年以下有期徒刑、拘役或二千元以下罰
金。
中華民國刑法第一百八十五條之四：
駕駛動力交通工具肇事，致人死傷而逃逸者，處六月以上五年以
下有期徒刑。


司法院資訊處製作；財團法人民間司法改革基金會備份。
